【裁判字號】    99,小上,74
【裁判日期】    990624
【裁判案由】    損害賠償
【裁判全文】
臺灣高雄地方法院民事裁定              99年度小上字第74號
上  訴  人  甲○○
被  上訴人  高昇休閒世界管理委員會
法定代理人  乙○○
上列當事人間損害賠償事件，上訴人對於民國99年3 月25日本院
鳳山簡易庭98年度鳳小字第1499號第一審判決提起上訴，本院裁
定如下：
    主    文
上訴駁回。
第二審訴訟費用新台幣壹仟伍佰元由上訴人負擔。
    理    由
一、按對於小額程序第一審判決之上訴，非以其違背法令為理由
    ，不得為之；又上訴狀內應記載上訴理由，表明下列各款事
    項：一原判決所違背之法令及其具體內容；二依訴訟資料可
    認為原判決有違背法令之具體事實，民事訴訟法第436 條之
    24第2 項、第436 條之25分別定有明文。所謂判決違背法令
    ，係指判決不適用法規或適用不當（同法第468 條），或有
    同法第469 條第1 款至第5 款所列情形之一者，此為同法第
    436 之32條準用同法第468 條、第469 條第1 項第1 款至第
    5 款所明定。據此，當事人提起上訴如以小額程序第一審判
    決有不適用法規或適用法規不當為上訴理由時，其上訴狀或
    理由書應有具體之指摘，並揭示該法規之條項或其內容，若
    係成文法以外之法則，應揭示該法則之旨趣，倘為司法院解
    釋或最高法院之判例，則應揭示該判解之字號或其內容。如
    依民事訴訟法第469 條第1 款至第5 款所列情形為理由時，
    其上訴狀或理由書應揭示合於該條款之事實，上訴狀或理由
    書如未依此項方法表明者，即難認為已對小額程序第一審判
    決之違背法令有具體之指摘，其上訴自難認為合法（最高法
    院71年台上字第314 號判例意旨參照）。次按，小額事件之
    上訴程序，不得以民事訴訟法第469 條第6 款之「判決不備
    理由或理由矛盾」為由，指摘原判決為違背法令，蓋小額訴
    訟程序之判決書得僅記載主文，而就當事人有爭執事項，僅
    於必要時得加註理由要領而已（民事訴訟法第436 條之18第
    1 項參照），是小額事件之上訴程序，自不得以「判決不備
    理由或理由矛盾」為由，指摘原判決為違背法令，此觀民事
    訴訟法第436 條之32第2 項僅有準用同法第468 條、第469
    條第1 款至第5 款之規定，並未準用同法第469 條第6 款之
    規定，亦可明瞭。又按，當事人於第二審程序（小額訴訟之
    上訴程序）不得提出新攻擊或防禦方法，但因原法院違背法
    令致未能提出者，不在此限，民事訴訟法第436 條之28亦有
    明文。此乃因小額訴訟程式，為求程式進行之簡速，故第二
    審得據為判決基礎之訴訟資料，除有前開但書所示情形外，
    應以第一審程式已提出者為限。
二、上訴意旨略以：汽車右前、後升降機總成曾於民國98年4 、
    5 月間因故障而更新，故原判決中將汽車右前、後升降機總
    成及內車頂更新，均予以折舊並不合理。又伊於訴訟期間遞
    狀、調解及開庭，確對工作造成影響，因而受有損害。爰依
    法提起上訴，並聲明：(一)原判決不利於上訴人部分廢棄。(二)
    上開廢棄部分，被上訴人應再給付上訴人新台幣（下同）32
    ,117元。
三、經查：
  (一)上訴人上訴意旨，僅略稱：汽車右前、後升降機總成予以折
    舊不合理，且工作確於訴訟期間受有影響云云，然未依民事
    訴訟法第468 條、第469 條第1 款至第5 款所列判決當然違
    背法令之情形，表明原判決所違背之法令及其具體內容，難
    認上訴人對原判決如何違背法令之情形已有具體之指摘。
  (二)又上訴人所指「汽車右前、後升降機總成曾於98年4 、5 月
    間因故障而更新」乙節，未於原審審理中提出，顯屬新攻擊
    方法，致本院須再予調查證據始能認定是否屬實，然揆諸上
    開民事訴訟法第436 條之28規定，原則上當事人於小額訴訟
    之上訴程序，不得提出新攻擊防禦方法，是本院僅能就兩造
    於原審所提出之事實、證據加以認定，若兩造於本院審理中
    再提出新事實、新證據，本院亦不得加以審酌。故上訴人以
    ：汽車右前、後升降機總成曾於98年4 、5 月間更新云云，
    執為上訴理由，於法不合。次按，當事人主張有利於己之事
    實者，就其事實有舉證之責任，民事訴訟法第277 條定有明
    文。又民事訴訟如係由原告主張權利者，應先由原告負舉證
    之責，若原告先不能舉證，以證實自己主張之事實為真實，
    則被告就抗辯事實即令不能舉證，或其所舉證據尚有瑕疵，
    亦應駁回原告之請求（最高法院17年上字第917 號判例意旨
    參照）。本件上訴人固於原審中主張其受有工作損失，然迄
    至原審言詞辯論終結前，仍未舉出任何事證證明其確實受有
    工作之損失，或所受損害金額為何，則原審判決以上訴人未
    提出工作損失之證據，而為其此部分不利之判斷，核與舉證
    責任原則相符，自無違背法令之可言。綜上，應認本件上訴
    為不合法，應予駁回。
四、末按於小額訴訟之上訴程序，法院為訴訟費用之裁判時，應
    確定其費用額，民事訴訟法第436 條之19第1 項、第436 條
    之32第1 項定有明文。上訴人之上訴既經駁回，本件第二審
    裁判費用為1,500 元，應由上訴人負擔，爰併為裁定如主文
    第2 項所示。
五、據上論結，本件上訴為不合法，依民事訴訟法第436 條之32
    第2 項、第436 條之19第1 項、第444 條第1 項前段、第95
    條、第78條，裁定如主文。
中    華    民    國    99    年    6     月    24    日
                  民事第五庭  審判長法  官 李昭彥
                                    法  官 洪榮家
                                    法  官 李育信
以上正本係照原本作成。
本裁定不得抗告。
中    華    民    國    99    年    6     月    24    日
                                    書記官 林玉珊

司法院資訊處製作；財團法人民間司法改革基金會備份。
